臺灣高等法院刑事判決　　　　　　　　99年度上訴字第3843號
上　訴　人　臺灣臺北地方法院檢察署檢察官
被　　　告　楊艾俐
指定辯護人　扶助律師許華雄律師
上列上訴人即檢察官因被告毒品危害防制條例案件，不服臺灣臺
北地方法院99年度訴字第369 號，中華民國99年9月30日第一審
判決（起訴案號：臺灣臺北地方法院檢察署98年度偵續字第747
號），提起上訴，本院判決如下：
    主  文
上訴駁回。
    理  由
一、公訴意旨略以：被告楊艾俐明知替馬西泮（TEMAZEPAM ）係
    政府依據毒品危害防制條例第2條第2項第4款之第四級毒品
    ，竟為供己用，於民國98年4月間委請在美國加州不知情之
    配偶江學萬，自美國將裝有替馬西泮膠囊60顆（於鑑驗時經
    取樣2顆用罄，目前仍餘剩58顆）之包裹委請不知情之郵務
    人員運輸回臺灣供其使用，嗣於98年4月17日為台北關稅局
    台北郵局支局查扣而未得逞，經送請法務部調查局鑑驗後，
    確認含有第四級毒品替馬西泮之成分，而循線查獲。因認被
    告涉犯毒品危害防制條例第4條第4項之運輸第四級毒品罪嫌
    云云（檢察官起訴書原認為被告係涉犯毒品危害防制條例第
    4條第6項、第4項之運輸第四級毒品未遂罪嫌，惟已於99年9
    月16日原審審理時，當庭更正起訴法條為條例第4條第4項之
    運輸第四級毒品罪嫌）。
二、證據能力之判斷：
  (一)按被告以外之人於審判外之言詞或書面陳述，除法律有規定
    者外，不得作為證據，刑事訴訟法第159條第1項定有明文。
    又本條所謂「法律有規定者」，係指本法第159條之1至第15
    9條之5及第206條等規定，及性侵害犯罪防治法第15條第2項
    、兒童及少年性交易防制條例第10條第2項、家庭暴力防治
    法第28條第2項、組織犯罪防制條例第12條及檢肅流氓條例
    中有關秘密證人筆錄等多種刑事訴訟特別規定之情形。次按
    法院或檢察官得囑託醫院、學校或其他相當之機關、團體為
    鑑定，或審查他人之鑑定，並準用第203條至第206之1之規
    定，刑事訴訟法第208條第1項定有明文。又依刑事訴訟法第
    198條及第208條規定，偵查中有關鑑定人之選任及鑑定機關
    之囑託，應由檢察官為之，但為因應實務之現實需求，對於
    司法警察機關調查中之案件，或有量大或急迫之情形，如檢
    察官針對該類案件之性質認為當然有鑑定之必要者，基於檢
    察一體之原則，有概括選任鑑定機關之必要，該鑑定人或鑑
    定機關亦應視同受承辦檢察官所選任或囑託而執行鑑定業務
    ，其等出具之書面鑑定報告應屬刑事訴訟法第206條所定之
    傳聞例外，當具有證據能力。經查：卷附之法務部調查局鑑
    定書1份，經臺灣臺北地方法院檢察署檢察長概括選任之鑑
    定機關，是本案司法警察於案件未移送檢察官偵查前之調查
    犯罪階段，先行將查扣之藥品送請檢察機關核定之專責鑑定
    機關即法務部調查局實施鑑定有無毒品成分等，基於檢察一
    體原則，該鑑定機關亦應視同受承辦檢察官所選任或囑託而
    執行鑑定業務，故卷附法務部調查局做成之鑑定書，乃刑事
    訴訟法第206條所定之鑑定人書面報告，屬傳聞證據法則之
    例外，應具有證據能力。
  (二)又按刑事訴訟法第159條之4規定：「除前3條之情形外，下
    列文書亦得為證據：(一)除顯有不可信之情況外，公務員職務
    上製作之紀錄文書、證明文書。(二)除顯有不可信之情況外，
    從事業務之人於業務上或通常業務過程所須製作之紀錄文書
    、證明文書。」此因從事業務之人在業務上或通常業務過程
    製作之上開文書，係於通常業務上不間斷而規律之記載，一
    般均有會計等人員校對，記錄時亦無預見日後將作為證據之
    偽造動機，其虛偽之可能性較小，且如讓製作者以口頭方式
    在法庭上再重述過去之事實或數據，實際上有其困難，二者
    具有一定程度之不可代替性，是除非有顯不可信之情況外，
    上開業務文書應均具有證據能力。查卷附告訴人之中山醫療
    社團法人中山醫院（以下簡稱「中山醫院」）、臺北市立萬
    芳醫院（以下簡稱「萬芳醫院」）之病歷紀錄表，均係醫師
    於例行性之業務過程中，基於觀察或發現而當場或即時之記
    載，雖屬被告以外之人於審判外之陳述，惟該等紀錄應係就
    當時業務情形而為忠實之紀錄，而無顯不可信之情事，依刑
    事訴訟法第159條之4第2款之規定，自得為證據。
  (三)按被告以外之人於審判外之陳述雖不符刑事訴訟法第159條
    之1至之4等4條之規定，而經當事人於審判程式同意作為證
    據，法院審酌該言詞陳述或書面陳述作成時之情況，認為適
    當者，亦得為證據；當事人、代理人或辯護人於法院調查證
    據時，知有前項不得為證據之情形，而未於言詞辯論終結前
    聲明異議者，視為有前項之同意，刑事訴訟法第159條之5定
    有明文。經查卷附之財政部臺北關稅局、行政院衛生署食品
    藥物管理局、中華航空公司臺北分公司、新加坡航空公司臺
    灣分公司、中山醫院、萬芳醫院等單位所出具之函文，及由
    「Kaiser Permanente」醫療機構醫師出具之證明文件等，
    與本案所引用之其他被告以外之人於審判外做成之書面陳述
    等件，為被告以外之人於審判外所為之書面陳述，屬傳聞證
    據，且無刑事訴訟法第159條之1至之4等4條規定情形，經被
    告同意引用作為本案證據，亦無刑事訴訟法第159條之1至之
    4等4條規定情形，又檢察官、被告均已知悉上開證據均屬傳
    聞證據，且於本院言詞辯論終結前均未聲明異議。本院審酌
    上開證述於作成時亦無任何不適當之情況，認以之作為本案
    之證據，應屬適當，是上開證據均應有證據能力。
三、按被告未經審判證明有罪確定前，推定其為無罪；又犯罪事
    實應依證據認定之，無證據不得認定犯罪事實，不能證明被
    告犯罪或其行為不罰者，應諭知無罪之判決，刑事訴訟法第
    154條第1項、第2項、第301條第1項分別定有明文。又事實
    之認定，應憑證據，如未能發現相當證據，或證據不足以證
    明，自不能以推測或擬制之方法，為裁判基礎（最高法院40
    年度臺上字第86號判例參照）。另認定犯罪事實所憑之證據
    ，雖不以直接證據為限，間接證據亦包括在內；然而無論直
    接或間接證據，其為訴訟上之證明，須於通常一般之人不致
    有所懷疑，而得確信其為真實之程度者，始得據為有罪之認
    定，倘其證明尚未達到此一程度，而有合理之懷疑存在時，
    即無從為有罪之認定，亦有最高法院76年度臺上字第4986號
    判例可資參照。
四、公訴意旨認被告涉有毒品危害防制條例第4條第4項之運輸第
    四級毒品罪嫌云云，無非係以下列證據資料為其主要之論據
    ：(一)被告之供述；(二)財政部臺北關稅局98年4月17日0980100
    105號函及所附包裹外包裝影本、包裝照片各1張、臺北關稅
    局扣押收據、搜索筆錄；(三)扣案之替馬西泮膠囊60顆（檢驗
    後餘58顆）、包裝信封1只、法務部調查局海員調查處扣押
    物品目錄表1份、扣押物品清單2紙；(四)法務部調查局鑑定書
    1紙；(五)中央健康保險局98年10月30日函及附件、普仁診所
    98年10月11日診斷說明書及病歷表、中山醫院98年11月19日
    函及門診病歷紀錄、萬芳醫院98年11月26日函及病歷影本一
    份、宏恩醫療財團法人宏恩綜合醫院98年11月30日函文；(六)
    被告96年3月20日迄98年9月18日之入出境紀錄、新加坡航空
    公司臺灣分公司98年12月11日函、中華航空公司臺北分公司
    98年12月17日函文。
五、經訊據被告固坦承於上開時間，有委請伊配偶江學萬，自美
    國將裝有含有替馬西泮成分之膠囊60顆（於鑑驗時經取樣2
    顆用罄，目前仍餘剩58顆）之包裹，交由郵務人員運輸回臺
    灣，擬供伊使用屬實；惟堅決否認有何運輸第四級毒品犯行
    ，並辯稱：伊原在雜誌社擔任總編輯，因工作壓力甚大所以
    一直有失眠症狀，因伊同時擁有美國國籍，大部分時間居住
    在美國，伊先前在美國加州看診，醫師（「Wendy Y.Leu 」
    ）診療後處方開立替馬西泮藥物供伊服用，然伊於98年1月
    底回臺灣時忘記攜帶該藥物，因此無法解決失眠問題，伊因
    在美國服用上開藥物效果甚佳，且未見有不良反應，所以委
    請伊先生幫忙，持「Wendy Y.Leu」醫師所開立之處方箋在
    美國領藥，再把所領取之替馬西泮膠囊60顆寄來臺灣給伊，
    孰料經遭誤會運輸第四級毒品。伊長期在文化事業部門任職
    ，以教化社會為職志，不可能從事犯罪行為，伊根本並不知
    道「Wendy Y.Leu」醫師所開立給伊服用之安眠藥之真實成分
    ，更不知該成分是否屬於管制藥物，伊實無運輸第四級毒品
    罪之犯罪故意，且已將伊個人本案之經驗告知「Wendy Y.Leu
    」醫師，請他提醒其他有施用相同安眠藥物之旅美華裔同胞
    ，應注意不可將該藥物攜帶回臺，以免誤蹈法網等語。
六、經查：
  (一)被告於98年4月間，委請其配偶江學萬，在美國透過空運郵
    寄之方式，將裝有扣案之含有替馬西泮成分之60顆膠囊包裹
    寄至其位於我國臺北市○○區○○路4段96巷3弄11號7樓之
    住址，惟於98年4月17日，即為臺北關稅局臺北郵局支局查
    扣，經送請法務部調查局鑑驗後，確認含有第四級毒品替馬
    西泮成分等事實，均為被告所自承不諱，且有：財政部臺北
    關稅局98年4月17日0980100105號函文及函附件包裹外包裝
    影本、包裝照片、臺北關稅局扣押收據及搜索筆錄，法務部
    調查局海員調查處扣押物品目錄表1份、扣押物品清單2紙、
    法務部調查局98年5月1日調科壹字第09800259220號鑑定書
    ，扣案之含有替馬西泮成分之膠囊58顆（原有60顆，淨重10
    .84公克，其中2顆經鑑驗用鑿）、包裝信封袋1個，扣案物
    品照片等在卷可資佐證（見偵一卷第10至21頁，本院卷第65
    至67頁），自堪以認定。
  (二)本案扣案之藥物膠囊含有替馬西泮，而替馬西泮依行政院依
    據毒品危害防制條例第4 條授權公告之「毒品之分級及品項
    」規定，屬於第四級毒品，另按行政院依據管制藥品管理條
    例第3條第2項授權公告之「管制藥品分級及品項」規定，亦
    列屬「管制藥品管理條例」所列之第四級管制藥品。惟按第
    三、四級毒品，無正當理由，不得擅自持有，毒品危害防制
    條例第11條之1定有明文。換言之，若基於正當理由持有而
    持有屬於第四級毒品替馬西泮藥物，並不在毒品危害防制條
    例明文禁止之列。又按管制藥品管理條例之立法目的，係因
    加強緝毒，使得毒癮者轉向合法醫療機構謀取麻醉藥品，致
    使醫藥用麻醉藥品由合法管道流為非法使用之機會大為提高
    ，故現行麻醉藥品管理條例有重行就麻醉藥品及其他管制藥
    品在醫藥及科學之使用上，加強規範之必要，部分影響精神
    藥品雖於藥事法予以列管，但尚未符合「影響精神藥品公約
    」、「禁止非法販運麻醉藥品及影響精神藥品公約」等之精
    神，亟應與麻醉藥品合併建立管理體系，即核發證照並分級
    管理，以阻斷繼續濫用之管道，參照該條例立法理由，該條
    例顯係為建立麻醉藥品管理體系，並核發證照以收分級管理
    之效；是以綜合上開「毒品危害防制條例」、「管制藥品管
    理條例」規定以觀，上開二條例所列之藥品顯以無正當理由
    擅自取得並使用者，始適用上開條例之罰則論處，若係以合
    於醫藥及科學上需用，自無適用各該條例之餘地。
  (三)再被告於98年7月16日前往中山醫院就醫，經醫師診斷有失
    眠症狀，故開立安眠藥物Stilnox（Zolpidem）7顆予被告一
    節，有中山醫院98年11月19日山醫總字第0433號函文、函附
    門診病歷紀錄影本在卷可參（見偵四卷第20、21頁），另被
    告於98年7月30日前往萬芳醫院精神科就診，經診斷有重度
    憂鬱症及廣泛性焦慮症，之後被告陸續於98年8月6日、9月3
    日回診，而每次醫師均有開立安眠藥Stilnox予被告之情，
    亦有萬芳醫院98年11月26日萬院醫病字第0980009084號函文
    及函附病歷紀錄影本可證（見偵四卷第23至26頁），均可證
    明被告確實長期間有失眠症狀。
  (四)又上開含有替馬西泮成分之藥物，係被告於98年1月間，因
    失眠問題前往位於加州安那翰市（Anaheim）之「Kaiser Pe
    rmanente Medical Center」醫事機構就診，由「Wendy Y.L
    eu」醫師出具處方簽開立替馬西泮藥物，嗣被告即委託伊配
    偶江學萬於98年4月3日前往藥局領藥等情節，除經被告陳述
    甚明外，並有被告所提出之醫師證明、醫師處方、領藥紀錄
    文件在卷可資佐證（見原審卷第51、52、80至84頁）。而經
    檢視被告所提上開文件，均經我國駐洛杉磯文化辦事處認證
    ，已難認為係被告自行偽造、變造之文書，又上開文件中，
    有包括由「Wendy Y. Leu」醫師出具之證明文書，說明：被
    告從93年12月8日起即接受「Wendy Y.Leu」醫師之診療，因
    被告有焦慮性障礙、憂鬱、失眠等症狀，故開立替馬西泮藥
    物改善被告失眠症狀，因為被告旅行至海外，故再開立60顆
    替馬西泮膠囊予其服用，又被告於94年11月29日、96年2月
    28日、98年1月8日均有前往「Kaiser Permanente Medical
    Center」醫事機構就診等情事（見原審卷第51、80頁），另
    上開領藥紀錄，則可見被告於96年5月25日、97年3月12日、
    97年10月17日、98年4月3日、98年8月14日，均有領取15毫
    克裝替馬西泮膠囊藥物之紀錄，而領藥紀錄單上註明係安那
    翰市（Anaheim）之「Kaiser Permanente Medical Center
    」醫事機構，並且有「Wendy Y.Leu」醫師之印章及註記（
    見本院卷第52頁）。由上開文件以觀，應足證明被告辯稱其
    在美國看診及領藥之情節，信而有徵，並非其憑空虛捏之詞
    。至於檢察官雖以：依被告入出境紀錄表、中華航空公司、
    新加坡航空公司函覆說明，被告均無出境前往美國之紀錄，
    又據查詢被告之健保就醫紀錄及函詢醫院結果，亦查無被告
    先前有因失眠而就醫之情形，足見被告辯稱在美國就醫之情
    節並不實在等語。惟查：被告近年每次前往美國，均係先出
    境至第三國再轉往美國之情節，據被告陳稱：伊每次出境返
    回美國，往往先到馬來西亞或新加坡等地，之後再轉機至美
    國，所以只看出境之班機紀錄，就看不出伊出境到美國之情
    形等語，而經檢視被告之入出境紀錄表，被告前於97年7月
    10日在桃園中正國際機場搭乘中華航空公司CI655班機出境
    ，又於98年1月25日搭乘中華航空公司CI005號班機返抵桃園
    中正國際機場（見偵四卷第31頁），再查前開CI655號班機
    之目的地為馬來西亞吉隆坡，CI005號班機之啟程地則為美
    國洛杉磯，此有中華航空公司98年12月17日2009TPEDE00641
    號函文、99年4月29日2010PS/JZ00127號函文在卷可參（見
    偵四卷第35頁，原審卷第40頁），顯見被告於97年7月10日
    出境前往馬來西亞吉隆坡後，必然從馬來西亞搭乘飛機轉往
    美國，至98年1月25日，始從美國洛杉磯搭機返國，此與被
    告所辯上情相符。從而，檢察官認為被告並未因失眠在美國
    就醫之事實，自有誤會。
  (五)原審並曾調取扣案之含有替馬西泮成分之膠囊並檢視其外觀
    ，見該等藥物均裝於圓桶狀之小型透明塑膠瓶內，且塑膠瓶
    身貼有標籤，標籤中央空白處書寫被告之英文姓名即「Yong
    Ai-Li 」（即被告楊艾俐之英文譯音  ）之文字，標籤左上
    角有藍色字體之「KAISER PERMANENTE 」字樣，上方註明「
    LEU, WENDY YH 04/03/09」文字，經核均與被告所述前往就
    診之醫事機構名稱、開立處方之醫師及領藥時間相符，又該
    標籤上方尚有「CHALAGONIAN, AI LI TAKE 1 CAPSULE ORAL
    LY EVERY NIGHT AS NEEDED FOR IN- SOMNIA」等服用方式
    之文字，下方則記載「TEMAZEPAM 15MG CAPSULE」、「Oty
    ：60」、「Mfr：PY」、「（FOR:RESTORIL）」、「WHITE,
    GREEN, OBLONG, CAPSULE'a logo and 076'」、「Please c
    all 48 hrs in advance for refills.」等關於內容物、藥
    廠資料等文字，表示該藥物係15毫克，名稱為「Restoril」
    ，病患即被告於每晚服用以治療失眠症狀等節（以上可參見
    扣案物品照片，原審卷第65至67頁），與被告所供上情亦均
    互核相符。
  (六)原審另函詢行政院衛生署食品藥物管理局有關替馬西泮之藥
    性、作用及失眠症狀，及臨床上可否作為治療失眠症之藥物
    使用，並詢以替馬西泮是否係經美國食品藥物管理局（FDA
    ）核准上市之藥物。經該局以99年4月29日FDA管字第099002
    1967號函文覆以：替馬西泮屬於Benzodiazapines類安眠鎮
    靜劑，服用以後對於中樞神經系統有鎮靜、思睡、頭痛、暈
    眩、顫抖、失眠、抑鬱、冷漠、疲倦、記憶力受損、不安、
    混亂、譫妄、運動失調、記憶力不集中、虛弱、作怪夢、昏
    迷不醒等作用，適應症為失眠症，臨床主要作用為治療失眠
    症；經查美國食品藥物管理局網站，目前替馬西泮在美國醫
    療上仍可使用，核准上市使用之商品名稱為「Restoril」等
    語（見原審卷第37、38頁）。另經原審依職權上網查詢，亦
    可查得確有15公克裝替馬西泮膠囊，名稱為「Restoril」之
    商品外包裝，該包裝上並註明該藥物依聯邦法律規定為處方
    藥之文字（見原審卷第44頁）。
  (七)綜上，足見被告陳稱伊因工作壓力，長期有失眠症狀，伊先
    前在美國加州看診，經醫師診療後處方開立藥物供伊服用，
    然伊回臺灣時忘記攜帶該藥物，所以委請伊先生幫忙在美國
    領藥，再把所領之上開膠囊藥物共60顆寄來臺灣給伊等語，
    應足採信。即此，因替馬西泮在美國係屬合法之處方藥物，
    且被告因失眠症狀在美國醫院就診，經醫師開立處方，伊再
    依處方領取扣案之含有替馬西泮成分之膠囊，業如前述，因
    被告乃基於治療失眠症狀，經合法正當醫師診療處分後，領
    取含有替馬西泮成分之藥物藥物服用，當係基於正當理由而
    持有、施用該藥物，應無疑義。且因該藥物數量非巨，淨重
    10.84公克，純質淨重在毒品危害防制條例第11條第6項所規
    定「20公克」以下，此有法務部調查局98年5月1日調科壹字
    第09800259220號鑑定書足憑，因該藥物洵供被告一己服用
    ，苟若被告親自攜帶持有該60顆藥物入境，揆諸毒品危害防
    制條例之相關規定，並參照最高法院92年度台上字第5399號
    、95年度台上字第5268號、98年度台上字第3007號判決意旨
    之精神，殊不得以毒品危害防制條例相關刑責或行政罰責相
    繩。孰料，被告因一時疏忽，於回臺時未隨身攜帶，囿於失
    眠病症發作，乃委請伊配偶郵寄前來應急，竟遭以毒品危害
    防制條例第4條第4項之運輸第四級毒品罪嫌起訴，實非公平
    合理甚明。
  (八)按刑法第16條固規定：除有正當理由而無法避免者外，不得
    因不知法律而免除刑事責任。但按其情節，得減輕其刑。然
    按刑法第12條第1項、第2項分別規定：行為非出於故意或過
    失者，不罰。過失行為之處罰，以有特別規定者，為限。經
    查被告委由其丈夫將扣案之替馬西泮藥物運送至我國，業如
    前述。茲查：毒品危害防制條例第4條第4項之運輸第四級毒
    品罪及藥事法第82條第1項之輸入禁藥罪，其法律既以「第
    四級毒品」或「禁藥」為構成要件，而非直接以特定藥品如
    替馬西泮為構成要件之內容，則行為人主觀上仍須明知或能
    預見該藥品為第四級毒品或藥事法第22條第1項所定之禁藥
    ，仍為輸入、運輸之行為，始足當之，若無證據證明行為人
    主觀上明知或有相當理由足認其能預見輸入之藥物為管制之
    第四級毒品或禁藥，即難以毒品危害防制條例第4條第4項或
    藥事法第82條第1項之罪責相繩。查替馬西泮，雖係經行政
    院公告之第四級毒品及管制藥品，然就行為人是否認識替馬
    西泮經公告為毒品及管制藥品，並非對刑法第16條所謂法律
    認識之問題，而係刑法第12條所定對於事實層面認識之問題
    （司法院大法官釋字第103號解釋、最高法院49年度臺上字
    第1093號判例、51年度臺上字第159號判例參照）。故檢察
    官起訴及上訴要旨指稱：被告既已知悉伊所運輸之藥品為替
    馬西泮，係須經醫師處方之藥物，即該當犯罪事實之認識，
    至於替馬西泮是屬於管制藥品或毒品，則屬於構成要件涵攝
    之範圍，為不法意識之層次，依刑法第16條規定，不得因不
    知法律而免除刑事責任，被告自無法以上開辯解阻卻犯罪故
    意之成立，僅係得否減輕罪責之問題云云，容有誤會。綜上
    ，本案被告請其丈夫江學萬自美國寄送前開替馬西泮藥品入
    境我國，該等藥品既為依美國當地合法執業之醫師開立處方
    簽所領取之藥物，且領取藥物之種類、數量均合乎醫師處方
    ，可見上開藥品係以合法管道取得供個人治療失眠症狀之藥
    物，則被告請人將該等藥物寄回我國，其主觀上當無運輸第
    四級毒品或輸入禁藥之認知可言；更何況運輸毒品之罪責非
    輕，被告如確有運輸毒品進口之認識，理應以隱匿方式慎重
    為之，豈有讓其丈夫江學萬將該等藥品寄到自己住所地，並
    使用自己真實姓名及地址，復大方於包裝袋上書寫寄送物為
    「Preicript Medicines」（即「醫學用藥」之意）供偵查
    機關輕易查緝之理；再據被告陳稱：伊於98年4月寄送替馬
    西泮回臺灣前，未曾因失眠、焦慮等症狀在在臺灣看診，因
    為伊對美國的醫生比較熟，臺灣的藥有時對伊不那麼有用，
    在臺灣給醫生開失眠的藥物是在98年4月以後的事，當時伊
    腳嚴重受傷，無法回美國，在美國醫師或藥師也沒跟伊說過
    替馬西泮在其他國家可能被列為管制藥品或毒品，其實Wend
    y Lieu也是從臺灣過去的，她聽到消息也嚇一跳，說以後如
    果有臺灣的病人，用這種藥物她要特別小心，之前完全沒有
    人跟伊說過替馬西泮可否輸入到臺灣的事等語（見原審卷第
    76頁反面、77頁），經核被告上開說詞與前揭中山醫院、萬
    芳醫院之病歷紀錄相符，且查被告運輸之藥品數量僅60顆，
    淨重10.84公克，衡情當不符合營利用途經濟效益，至為灼
    然，可見其所辯上情，尚屬可信。
  (九)參以替馬西泮係由「毒品之分級及品項」所規範之第四級毒
    品，該毒品分級及品項規定係由法務部會同行政院衛生署組
    成審議委員會，每3 個月定期檢討，報由行政院公告調整、
    增減，被告自承長期從事文化事業，並非醫藥領域之專業人
    士，或大量輸入藥品販賣之貿易商，可見被告稱伊不知悉「
    Wendy Y.Leu」醫師所開立給伊服用之安眠藥之真實成分，
    更不知該成分是否屬於管制藥物，實屬合理，難認有可能預
    見之事由可言。從而，被告辯稱其不知悉替馬西泮在我國係
    法定第四級毒品，不得擅自輸入一節，堪予採信，自難認為
    被告主觀上有何運輸第四級毒品或輸入禁藥之犯罪故意，彰
    彰甚明。
七、綜上所述，本案被告委請其丈夫江學萬將扣案之含有替馬西
    泮成分之藥物寄送至我國，而該藥物係屬列管之第四級毒品
    及第四級管制藥品，惟被告係在美國以合法管道取得該等藥
    物，且純粹係為個人醫療目的使用，即難認為被告係無正當
    理由持有、使用上開藥品，再亦查無證據證明被告主觀上明
    知或可預見上開藥品所含成分屬第四級毒品，不得認為被告
    主觀上有何運輸第四級毒品之不法犯意，是即難認被告有何
    公訴意旨所指之犯罪嫌疑，從而，檢察官起訴被告之犯罪事
    實，即屬不能證明，揆諸首揭法律、判旨，自應諭知被告無
    罪之判決。
八、著名作家白先勇胞弟白先剛，於99年4 月間，亦經關稅局查
    獲涉嫌運輸第四級毒品替馬西泮，該案之情節與本案如出一
    轍；然該案經臺灣臺北地方法院檢察署檢察官偵查終結後，
    認欠缺犯罪之故意而為不起訴處分，並經臺灣高等法院檢察
    署檢察長維持原處分確定，此有臺灣臺北地方法院檢察署99
    年度偵字第15539號不起訴處分書、臺灣高等法院檢察署99
    年度上職議字第11344號處分書影本在卷足憑（本院卷第62
    至65頁），應足供本案之參考。
九、原審經詳細調查及審理後，基於以上之相同之認識，諭知被
    告無罪，經核並無違誤。檢察官猶執陳詞提起上訴，指摘原
    審諭知被告無罪不當，為無理由，應予駁回。
據上論斷，應依刑事訴訟法第368條，判決如主文。
本案經檢察官羅建勛到庭執行職務。
中    華    民    國   100    年    1     月    25    日
            刑事第二十庭  審判長法  官  周盈文
                                法  官  詹駿鴻
                                法  官  林海祥

以上正本證明與原本無異。
檢察官如不服本判決，應於收受送達後10日內向本院提出上訴書
狀，其未敘述上訴之理由者並得於提起上訴後10日內向本院補提
理由書（均須按他造當事人之人數附繕本）。
被告不得上訴。
                                書記官  林初枝
中    華    民    國   100    年    1     月    25    日